臺灣高等法院民事判決
108年度重上字第909號
上  訴  人  
即被上訴人  琉金穗月股份有限公司

法定代理人  陳政宏  
訴訟代理人  蘇錦霞律師
複 代理 人  林柏辰律師
被上訴人即  
上  訴  人  乙谷田國際行銷有限公司

法定代理人  莊亞蓁  
被 上 訴人  施明智  
共      同
訴訟代理人  陳明欽律師
            黃亦揚律師 
上列當事人間請求返還不當得利等事件，琉金穗月股份有限公司
、乙谷田國際行銷有限公司對於中華民國108年7月30日臺灣新北
地方法院108年度重訴字第287號第一審判決各自提起上訴，琉金
穗月股份有限公司為訴之追加，並減縮起訴聲明，本院於110年2
月23日言詞辯論終結，判決如下：
    主      文
琉金穗月股份有限公司之上訴、追加之訴及假執行之聲請均駁回
。
乙谷田國際行銷有限公司之上訴駁回。
第二審訴訟費用關於琉金穗月股份有限公司上訴及追加之訴部分
，由其負擔；關於乙谷田國際行銷有限公司上訴部分，由其負擔
。
    事實及理由
壹、程序事項：
一、按於第二審為訴之變更或追加，非經他造同意，不得為之。
    但擴張或減縮應受判決事項之聲明、請求之基礎事實同一者
    ，不在此限，民事訴訟法第446條第1項、第255條第1項第2
    款、第3款定有明文。上訴人即被上訴人琉金穗月股份有限
    公司（下逕稱琉金穗月公司）於原審依民法第259條或第179
    條規定，起訴請求被上訴人即上訴人乙谷田國際行銷有限公
    司（下逕稱乙谷田公司）與被上訴人施明智（下逕稱施明智
    ）連帶給付新臺幣（下同）450萬元本息。嗣於本院就施明
    智部分，追加依公司法第99條第2項規定請求，並就請求乙
    谷田公司、施明智連帶給付部分，減縮為其二人中任一人為
    給付者，他人於其給付範圍內免給付責任（見本院卷一第12
    5-126、187頁），追加部分與原訴核均本於「客戶管理暨網
    路行銷資訊系統建置契約書」（下稱建置契約書）所為主張
    ，請求之基礎事實同一，請求不真正連帶給付部分核屬減縮
    應受判決事項之聲明，合於前開規定，均應予准許。
二、按解散之公司除因合併、分割或破產而解散外，應行清算；
    解散之公司，於清算範圍內，視為尚未解散；公司之清算人
    ，在執行職務範圍內，為公司負責人；有限公司之清算，以
    全體股東為清算人，但本法或章程另有規定或經股東決議，
    另選清算人者，不在此限，公司法第24條、第25條、第8 條
    第2項、第113條準用第79條分別定有明文。查乙谷田公司於
    民國108年3月27日解散並選任莊亞蓁為清算人，且向原法院
    呈報清算人，有乙谷田公司股東同意書、公司變更登記表及
    新北市政府新北府經司字第0000000000號函文可稽（見原審
    卷第129、131-145、163頁），故乙谷田公司法定代理人為
    莊亞蓁。
貳、實體事項：
一、琉金穗月公司主張：伊因訴外人國統開發股份有限公司（下
    稱國統公司）有建置客戶管理暨網路行銷資訊系統之需求，
    經介紹而認識施明智及其任法定代理人之乙谷田公司，與國
    統公司、乙谷田公司、施明智達成合作框架，由伊與國統公
    司於106年3月簽署建置契約書，並轉包予施明智、乙谷田公
    司共同承攬施作（下稱系爭承攬契約），兩造即口頭約定伊
    應付第一期款600萬元、乙谷田公司及施明智則應於106年9
    月23日前完成建置契約書第一階段工作（下稱系爭工作）並
    通過驗收。伊預付450萬元、價值150萬元之穗月時光投資股
    份有限公司股票15張（150,000股，編號： 108NE0000000至
    108NE0000000，下稱系爭股票），然107年8月23日驗收時，
    其等就系爭工作中硬體部分，未能提出契約要求之採購清單
    或相關發票明細憑據，展示之軟體亦僅有部分統計圖表資料
    ，過於空洞，以致軟、硬體均未能通過驗收。伊於107年9月
    7日以律師函催告其等應於10日內完成驗收，其等未遵期履
    行，伊乃於107年10月22日以律師函解除契約，其等則於 10
    7年10月23日收受，應依民法第179條或第259條規定返還 45
    0萬元，乙谷田公司亦應返還系爭股票。如認施明智非系爭
    承攬契約當事人，其未履約並藉由乙谷田公司之法人格脫免
    責任，濫用公司法人地位，應依公司法第99條第2項規定返
    還450萬元。爰依民法第179條或第259條規定，並就施明智
    部分追加依公司法第99條第2項規定，請求：㈠乙谷田公司應
    給付琉金穗月公司450萬元，及自107年11月3日起至清償日
    止，按週年利率5％計算之利息。㈡施明智應給付琉金穗月公
    司450萬元，及自107年11月3日起至清償日止，按週年利率5
    ％計算之利息。㈢前2項如一人已為給付，他人於其給付範圍
    內免給付責任。㈣乙谷田公司應將系爭股票移轉登記予琉金
    穗月公司或其指定之人。
二、乙谷田公司、施明智則以：乙谷田公司於106年1月11日提出
    報價單（下稱系爭報價單）予琉金穗月公司，載明工作項目
    及對價，而成立系爭承攬契約，惟未約定何時應完成工作，
    琉金穗月公司簽署建置契約書在後，伊等亦未參與磋商、締
    約過程，系爭承攬契約應非由建置契約書轉包而來，基於契
    約相對性，乙谷田公司不受建置契約書關於完工期限、驗收
    約定之拘束。乙谷田公司於107年8月23日通過軟、硬體之驗
    收，並依琉金穗月公司107年9月7日寄發定完工期限之律師
    函，於107年9月19日以電子郵件寄送交付系統原始碼與資料
    庫暨結案報告、資料庫結構說明書、系統環境架設說明書、
    系統分析文件、緊急環境說明文件等五項文件，而履約完成
    ，縱有瑕疵，琉金穗月公司亦應先催告修補，而不得逕行解
    除契約，是琉金穗月公司解除契約不合法，其要求返還不當
    得利或回復原狀實屬無據。施明智係以法定代理人身份代表
    乙谷田公司與琉金穗月公司簽訂系爭承攬契約，未共同承攬
    ；且無詐欺致生債務等濫用乙谷田公司法人地位之情事，琉
    金穗月公司請求施明智就乙谷田公司對琉金穗月公司所生債
    務負清償之責亦屬無據等語，資為抗辯。
三、原審判決：㈠乙谷田公司應給付琉金穗月公司450萬元，及自
    107年11月3日起至清償日止，按週年利率5％計算之利息。㈡
    乙谷田公司應將系爭股票移轉登記予琉金穗月公司或其指定
    之人。並駁回琉金穗月公司其餘之訴。琉金穗月公司就其敗
    訴部分提起上訴並減縮起訴聲明，上訴聲明：㈠原判決關於
    駁回琉金穗月公司後開第二、三項部分廢棄。㈡施明智應給
    付琉金穗月公司450萬元，及自107年11月3日起至清償日止
    ，按週年利率5％計算之利息。㈢施明智及乙谷田公司中任一
    人為給付者，另一人於已給付之範圍內免給付義務。㈣願供
    擔保請准宣告假執行。施明智則答辯聲明：上訴駁回。乙谷
    田公司就其敗訴部分，亦提起上訴，上訴聲明聲明：㈠原判
    決不利乙田谷公司部分廢棄。㈡上開廢棄部分，琉金穗月公
    司在第一審之訴駁回。琉金穗月公司則答辯聲明：上訴駁回
    。
四、兩造不爭執事項（見本院卷二第164-165頁）：
　㈠琉金穗月公司與國統公司於106年3月簽署建置契約書。
　㈡琉金穗月公司將系爭工作（見原審卷第33-34頁）交由乙谷田
    公司承攬（琉金穗月公司主張承攬人另包含施明智，施明智
    否認）。
　㈢系爭承攬契約約定之報酬為600萬元；琉金穗月公司自行或委
    託他人依序於106年1月26日、106年3月2日、106年3月31日
    、106年7月13日各匯款150萬元、60萬元、90萬元、150萬元
    至乙谷田公司帳戶，琉金穗月公司指示法定代理人陳政宏於
    106年12月28日交付價值150萬元之系爭股票予乙谷田公司以
    代交付。
　㈣琉金穗月公司於107年8月23日在乙谷田公司進行驗收，在場
    人有陳政宏、賴建呈、魏明達、施明智。
　㈤乙谷田公司於107年9月18日出具系統結案報告（見原審卷309
    -424頁）。
　㈥琉金穗月公司未曾收受系爭工作所列硬體採購清單相關發票
    明細。
五、琉金穗月公司主張乙谷田公司、施明智共同承攬系爭工作，
    惟未完成工作，伊業已解除系爭承攬契約，其等應返還伊已
    給付之450萬元本息及系爭股票等語，均為乙谷田公司及施
    明智否認，並以前詞置辯，兩造爭點為：㈠系爭承攬契約當
    事人是否包含施明智？㈡系爭工作應於何時完成？㈢系爭工作
    是否完成？㈣琉金穗月公司解除系爭承攬契約是否合法？㈤如
    ㈠為是，琉金穗月公司依民法第259條或第179條規定，請求
    乙田谷公司、施明智返還450萬元本息，並請求乙田谷公司
    返還系爭股票，是否有理由？如㈠為否，琉金穗月公司就施
    明智部分，另追加依公司法第99條第2項規定，請求其返還4
    50萬元本息，是否有理由？茲審酌如下：
  ㈠系爭承攬契約當事人是否包含施明智？
  ⒈經查，兩造均不爭執系爭工作之內容如系爭報價單即原審卷
    第33-34頁所示（見本院卷一第99頁）。觀諸該報價單係由
    乙谷田公司出具，施明智僅以業務負責人身份在報價單上簽
    名；及系爭承攬契約約定報酬為600萬元，琉金穗月公司自
    行或委託他人依序於106年1月26日、106年3月2日、106年3
    月31日、106年7月13日各匯款150萬元、60萬元、90萬元、1
    50萬元至乙谷田公司帳戶，琉金穗月公司指示法定代理人陳
    政宏於106年12月28日交付價值150萬元之系爭股票予乙谷田
    公司以代交付乙節，為兩造不爭；暨琉金穗月公司僅催告乙
    谷田公司履行契約，並對乙谷田公司為解除系爭承攬契約之
    意思表示一事，亦有衍義國際法律事務所函2紙為證（見原
    審卷第79-104頁）；可見施明智抗辯其未承攬系爭工作，非
    共同承攬人等語，核屬有據。
  ⒉琉金穗月公司雖以施明智參與其向國統公司之簡報、建置契
    約書之磋商，且經要求應共同承攬等情，業經證人即系爭承
    攬契約介紹人賴建呈證述為由，主張施明智為共同承攬人。
    而證人賴建呈雖結證稱：琉金穗月公司將系爭工作交由施明
    智承攬，施明智未表示以乙谷田公司業務負責人的身分處理
    此工作云云（見本院卷一第134-135頁），但其另證述：我
    認為琉金穗月公司沒有交付系爭工作給乙谷田公司承攬云云
    ，此核與兩造均不爭執乙谷田公司承攬系爭工作，及報價單
    由乙谷田公司出具，其上明確記載報價人為乙谷田公司，施
    明智僅在業務負責人處簽名等節不符；且兩造不爭執琉金穗
    月公司將系爭承攬契約報酬交付予乙谷田公司，則如施明智
    為承攬人，何以其竟未取得報酬？此顯不合於常理，可見證
    人賴建呈前開證稱施明智承攬系爭工作云云，不足為採。此
    外，琉金穗月公司亦未提出其他證據證明施明智係以個人而
    非以乙谷田公司業務負責人身份參與系爭承攬契約之執行，
    其既未舉證證明施明智為系爭承攬契約共同承攬人，本院即
    難逕自採信。
  ⒊是以，系爭工作承攬人為乙谷田公司，施明智僅係乙谷田公
    司負責系爭工作之業務承辦人，堪可認定。
  ㈡系爭工作應於何時完成？
  ⒈經查，琉金穗月公司以建置契約書第4條與國統公司約定，第
    一階段測試驗收系統建置安裝部分，預估106年9月10日安裝
    上線得正常使用，106年9月23日前通過驗收（見原審卷第20
    頁）；證人賴建呈則具結證述：「當時建議建置契約這個案
    子屬於大數據的部分全權委託施明智（按：施明智應係業務
    負責人，前經本院認定）…」、「（問：施明智與琉金穗月
    公司間是否有適用建置契約第4條之約定？）這是與施明智
    討論後確定下來的時間」等語（見本院卷一第130頁），且
    賴建呈曾於106年1月20日以電子郵件寄送建置契約書稿件予
    上訴人之法定代理人、施明智等人，有該電子郵件可證（見
    本院卷一第147、281-312頁），可見證人賴建呈前開證述應
    堪採信，乙谷田公司否認賴建呈前開證述之真正，不足為取
    。參諸系爭工作係指建置契約書約定之第一階段工作，亦即
    系爭報價單所示工作，乃兩造不爭，琉金穗月公司既與國統
    公司約定第一階段工作之完成期限，並將此工作交由乙谷田
    公司施作，尚無可能未與乙谷田公司約定完工期限。從而，
    琉金穗月公司主張其與乙谷田公司約定系爭工作完成日為10
    6年9月10日，驗收日為106年9月23日等語，信為可採。
  ⒉乙谷田公司雖以系爭報價單出具在前，建置契約書簽署在後
    ，系爭承攬契約非建置契約之轉包，且乙谷田公司未曾主動
    要求以建置契約書約定之時程履約等節，抗辯系爭承攬契約
    未約定完工期限云云。但乙谷田公司由業務負責人施明智參
    與建置契約之磋商，並擬定時程一事，前經認定；且乙谷田
    公司提出報價單後，琉金穗月公司以之作為契約內容與國統
    公司簽署建置契約書，並將此一工作交付乙谷田公司施作，
    非與常情不符，上開抗辯不足為取。
  ⒊從而，琉金穗月公司主張其與乙谷田公司約定系爭工作完成
    日為106年9月10日，驗收日為106年9月23日等語，信屬有據
    。
  ㈢系爭工作是否完成？
  ⒈按承攬，係指當事人約定，一方為他方完成一定之工作，他
    方俟工作完成，給付報酬之契約，民法第490條第1項定有明
    文。故承攬人須完成一定之工作，即施以勞務而產生一定之
    結果，始有報酬可言。乙谷田公司抗辯業已完成系爭工作，
    自應由乙谷田公司負舉證之責。
  ⒉經查，系爭工作為：⑴設備採購：網頁伺服器硬體、資料庫伺
    服器硬體、檔案伺服器硬體、反向代理伺服器。⑵伺服器安
    裝、封包對接程式編寫測試：網頁伺服器硬體系統安裝、資
    料庫伺服器硬體系統安裝、檔案伺服器硬體系統安裝、反向
    代理伺服器系統安裝、網頁伺服器硬體系統測試、資料庫伺
    服器硬體系統測試、檔案伺服器硬體系統測試、反向代理伺
    服器系統測試。⑶校正程式編寫置入流量壓力測試：反向代
    理伺服器系統負載測試模組架構校正、反向代理伺服器系統
    附載報告、反向代理伺服器系統壓力校正、反向代理伺服器
    系統架構擴充設定、反向代理伺服器系統24小時不停機測試
    校正、數據採集平台網路環境規劃core switch、數據採集
    平台網路24小時不停機測試。⑷活動UI程式編寫置入：資料
    採集行銷數據頁面流程開發/建置（手機、平板、電腦）、
    資料採集行銷數據登入模式串接（google、fb）、資料採集
    行銷數據-欄位規劃/建置、資料庫連結測試、流程模擬測試
    。⑸後台管理程式編寫置入：資料管理系統、問卷調查分析
    系統、主動式推播系統等（見原審卷第33-34頁）。又乙谷
    田公司於107年9月18日出具系統結案報告乙節，固為兩造所
    不爭。但此系統結案報告是否合於前述系爭工作屬於軟體部
    分之約定而符合債之本旨，仍須經琉金穗月公司驗收完成，
    始得謂乙谷田公司業已完成系爭工作。而證人即驗收在場人
    魏明達結證稱：「當時有陪同賴建呈去乙谷田公司協助驗收
    系統，當天有看到相關的硬體，他們有展示開發軟體的操作
    畫面，我因為是陪同，所以在當天並沒有表示意見，但事後
    依照業界習慣也就是開發者應該要提供開發的相關文件及程
    式碼，所以我列了乙谷田公司應該提供的文件給賴建呈，後
    來得到相關文件及程式碼（我忘記是乙谷田公司提供給賴建
    呈或者是直接提供給我），但程式碼的部分，只是提供一個
    連結，我無法下載程式碼，我看完這些文件，有把我的意見
    提供給賴建呈，也有把乙谷田公司的相關文件給賴建呈」、
    「（問：你在驗收當日看到的軟體展示情形為何？）有操作
    、展示，但合約沒有約定細項及細項的功能，所以我無法認
    定是否有完成」、「（問：當日驗收時，乙谷田公司是否有
    利用軟體產出可供驗收之表單給琉金穗月公司確認？）完全
    沒有印象」、「（問：驗收當日就硬體的部分，琉金穗月公
    司有無表示什麼意見？）賴建呈應該不懂，無法當場表示意
    見，但他事後有問我，我說硬體規格應該是OK的」、「（問
    ：你的意思是這個硬體的規格符合他們契約的約定嗎？）可
    以這麼說，有爭議的是軟體的部分」等語（見本院卷一第38
    9-392頁）。核與魏明達寄送予賴建呈之電子郵件並記載：
    「針對吉米（即施明智）提供的文件（即乙谷田公司提供之
    系統結案報告），回覆如下…所提供之檔案內容太過於空洞
    ，未提供系統程式開發的相關說明，僅針對硬體環境說明，
    故請針對下列內容補正文件內容。⒈系統原始碼與資料庫暨
    結案報告。A.文件中檔案皆無法下載，請提供正確檔案，以
    利進行程式碼檢視及系統架設驗証。B.文件中請提供程式原
    始碼之各檔案位置及功能用途說明…」等語相符（見本院卷
    一第145頁）；是可見證人魏明達之證述應為可取，乙谷田
    公司否認魏明達證述之真正，難謂有據。則乙谷田公司雖提
    出其認為完成之工作交琉金穗月公司驗收，但僅硬體部分可
    認業已完成，至於軟體部分，乙谷田公司僅有操作、展示，
    且關於驗收當日軟體是否已完成、得否利用軟體產出可供驗
    收之表單等節，並無從由參與驗收之人所為證述證明，乙谷
    田公司事後交付之系統結案報告亦存在檔案無法正確下載之
    情形，是難認乙谷田公司已完成系爭工作。
  ⒊乙谷田公司雖抗辯驗收當日無人提出軟體應修改之意見，經
    過相當時日後亦未見琉金穗月公司提出任何修改意見，應認
    其業已完成工作。但證人魏明達業已告知賴建呈有關乙谷田
    公司交付之系統結案報告存在檔案無法正確下載之情形，前
    經認定，乙谷田公司此一抗辯自不足採。
  ⒋據上，琉金穗月公司雖於107年8月23日驗收系爭工作，但無
    證據證明該日已經驗收完成，且乙谷田公司雖於107年9月18
    日交付系統結案報告予琉金穗月公司，但經檢驗後有檔案無
    法下載之情形，難認其已依債之本旨完成給付，並已經琉金
    穗月公司完成驗收無誤。是琉金穗月公司主張乙谷田公司未
    完成系爭工作等語，堪可採信。
  ㈣琉金穗月公司解除系爭承攬契約是否合法？
  ⒈按「給付有確定期限者，債務人自期限屆滿時起，負遲延責
    任」、「契約當事人之一方遲延給付者，他方當事人得定相
    當期限催告其履行，如於期限內不履行時，得解除其契約」
    ，民法第229條第1項、第254條定有明文。
  ⒉經查，乙谷田公司依系爭承攬契約之約定，應於106年9月10
    日前完成系爭工作，並於106年9月30日前經琉金穗月公司驗
    收完成；其遲至107年8月23日始使琉金穗月公司得以驗收，
    且其於當日提出之工作並未經琉金穗月公司驗收通過等節，
    均如前述；可見乙谷田公司業已陷於給付遲延。又琉金穗月
    公司於107年9月7日以律師函催告乙谷田公司於文到後10日
    內完成驗收，乙谷田公司於107年9月10日收受，有該律師函
    及回執可證（見原審卷第79-100頁）；而乙谷田公司於107
    年9月18日提出系統結案報告予琉金穗月公司，雖為兩造不
    爭執，但仍未通過驗收，亦經本院認定如前；可見乙谷田公
    司應有給付遲延後經催告限期履行仍未履行之情。再琉金穗
    月公司於107年10月22日以律師函解除系爭承攬契約，乙谷
    田公司於同日收受一事，亦有該律師函及回執為證（見原審
    卷第101-121頁），是琉金穗月公司主張業已合法解除系爭
    承攬契約等語，信屬有據。
  ㈤施明智非系爭承攬契約承攬人，前經認定，是此一爭點為：⒈
    琉金穗月公司依民法第259條或第179條規定，請求乙田谷公
    司返還450萬元本息及系爭股票，是否有理由？⒉琉金穗月公
    司就施明智部分，追加依公司法第99條第2項規定，請求其
    返還450萬元本息，是否有理由？
  ⒈琉金穗月公司依民法第259條、第179條規定，請求乙田谷公
    司返還450萬元本息及系爭股票，是否有理由？
  ⑴按「契約解除時，當事人雙方回復原狀之義務，除法律另有
    規定或契約另有訂定外，依左列之規定：一、由他方所受領
    之給付物，應返還之。二、受領之給付為金錢者，應附加自
    受領時起之利息償還之」，民法第259條第1項第1款、第2款
    定有明文。
  ⑵經查，琉金穗月公司至106年7月13日止計給付450萬報酬予乙
    谷田公司，並交付系爭股票作為系爭承攬契約報酬之一部，
    且系爭承攬契約業經其合法解除，均經本院認定。是以，琉
    金穗月公司依民法第259條第1項第1款、第2款規定，請求乙
    谷田公司給付450萬元及自107年11月3日起算之法定遲延利
    息，及返還系爭股票，自有理由，此既有理由，琉金穗月公
    司依民法第179條規定請求乙谷田公司給付是否有理由，即
    無庸審酌，併此敘明。
  ⒉琉金穗月公司就施明智部分，追加依公司法第99條第2項規定
    ，請求其返還450萬元本息，是否有理由？
  ⑴按股東濫用公司之法人地位，致公司負擔特定債務且清償顯
    有困難，其情節重大而有必要者，該股東應負清償之責。公
    司法第99條第2項定有明文。
  ⑵琉金穗月公司主張施明智以一人股東之身分控制、經營乙谷
    田公司使之負債累累，並擁決策、人事權，其個人與公司之
    業務、財產、場所及會計紀錄又相互混同，更自經營野花村
    有限公司起，一再採用公司經營不善即將公司負責人變更為
    莊亞蓁再解散公司，以脫免自己全部義務與責任，而有濫用
    公司法人地位之情，應依公司法第99條第2項規定就乙谷田
    公司之債務負清償之責等語；施明智則抗辯其為執行系爭工
    作實際支出大量勞力、時間成本，使乙谷田公司得以交付工
    作成果，而無以詐欺方式使乙谷田公司負擔特定債務之情，
    其亦非有意使系爭承攬契約解除而使乙谷田公司負擔債務，
    且其雖係一人股東，但別無混同個人與公司之財產、業務紀
    錄，應無濫用公司法人地位之情等語。本件自應由琉金穗月
    公司就其主張施明智濫用公司法人地位之情，負舉證之責。
  ⑶經查，施明智為乙谷田公司負責系爭工作之業務負責人；且
    琉金穗月公司於107年8月23日驗收系爭工作，乙谷田公司確
    有完成系爭工作中關於硬體部分，而軟體部分雖未經驗收通
    過，但亦曾於107年9月18日交付系統結案報告予琉金穗月公
    司；乙谷田公司係因未能於約定期限內通過驗收，琉金穗月
    公司合法解除系爭承攬契約而負擔返還報酬義務等節，前均
    經本院認定。是施明智抗辯其確有付出時間、勞力，無詐欺
    琉金穗月公司，或故意使乙谷田公司違約，致乙谷田公司負
    擔返還報酬之義務且清償顯有困難等語，並非無據。又琉金
    穗月公司係將系爭工作之報酬交付予乙谷田公司，並非施明
    智個人，此為兩造所不爭，而其就施明智有取得此報酬或混
    用個人與公司財產、業務、會計紀錄等節，並未提出任何證
    明以為證明，此等主張難謂可採。且公司解散原因不一，野
    花村有限公司解散與乙谷田公司解散尚無從直接認定施明智
    有濫用公司法人地位之情。從而，琉金穗月公司雖主張施明
    智濫用公司法人地位，致乙谷田公司負擔債務而難以清償，
    但此一主張未經舉證證明，所述不足為採；其主張施明智應
    依公司法第99條第2項規定就乙谷田公司之債務負清償之責
    ，而應給付其450萬元本息，並負不真正連帶責任云云，為
    無理由。
六、綜上所述，琉金穗月公司依民法第259條規定，請求：㈠乙谷
    田公司應給付琉金穗月公司450萬元及自107年11月3日起至
    清償日止，按週年利率5％計算之利息。㈡乙谷田公司應將系
    爭股票移轉登記予琉金穗月公司或其所指定之人，為有理由
    ，應予准許。逾此則無理由，不應准許。從而原審為乙谷田
    公司敗訴之判決，並駁回琉金穗月公司對施明智之請求，並
    無不合。琉金穗月公司、乙谷田公司上訴論旨指摘原判決不
    當，求予廢棄改判，為無理由，應駁回其等之上訴。琉金穗
    月公司追加依公司法第99條第2項規定，請求：施明智應給
    付琉金穗月公司450萬元，及自107年11月3日起至清償日止
    ，按週年利率5％計算之利息，為無理由，不應准許。假執行
    之聲請亦失所附麗，爰併予駁回。
七、本件事證已臻明確，兩造其餘之攻擊或防禦方法及所用之證
    據，經本院斟酌後，認為均不足以影響本判決之結果，爰不
    逐一論列，附此敘明。
八、據上論結，本件琉金穗月公司之上訴及追加之訴、乙谷田公
    司之上訴均為無理由，依民事訴訟法第449條第1項、第78條
    ，判決如主文。　　
中　　華　　民　　國　　110 　年　　3 　　月　　9 　　日
                  民事第十一庭  
                        審判長法  官  李慈惠  
                              法  官  謝永昌
                              法  官  趙雪瑛
正本係照原本作成。
如不服本判決，應於收受送達後20日內向本院提出上訴書狀，其
未表明上訴理由者，應於提出上訴後20日內向本院補提理由書狀
（均須按他造當事人之人數附繕本）上訴時應提出委任律師或具
有律師資格之人之委任狀；委任有律師資格者，另應附具律師資
格證書及釋明委任人與受任人有民事訴訟法第466條之1第1項但
書或第2項所定關係之釋明文書影本。如委任律師提起上訴者，
應一併繳納上訴審裁判費。
中　　華　　民　　國　　110 　年　　3 　　月　　9 　　日
　　　　　　　　　　　　　    書記官  郭晋良